bg-BG: Тип лопатка: Комплект метли; Автомобилна/компактна; Сгъваемо; Ръчно; За вътре; Тип „индустриална лопата“; Лоби; С дълга дръжка; За навън; Друго
en: Dustpan type: Broom Combo Set; Car/Compact; Foldable; Handheld; Indoor; Industrial shovel style; Lobby; Long-handled; Outdoor; Other
vi: Loại hốt rác: Bộ chổi kết hợp; Dùng cho xe hơi/nhỏ gọn; Có thể gập lại; Cầm tay; Trong nhà; Kiểu xẻng công nghiệp; Sảnh; Tay cầm dài; Ngoài trời; Khác
nb: Feiebrettype: Kostekombinasjonssett; Bil/Kompakt; Sammenleggbar; Håndholdt; Innendørs; Industriell spadestil; Lobby; Langskaftet; Utendørs; Annet
zh-TW: 畚箕類型: 掃帚畚箕組; 車用/迷你型; 可折疊; 手持式; 室內用; 工業用鏟式; 直立式; 長手把; 戶外; 其他
es: Tipo de recogedor: Juego de escobas; Coche/Compacto; Plegable; Portátil; Interior; Estilo pala industrial; Vestíbulo; Asa larga; Exterior; Otros
nl: Type stoffer en blik: Veegset; Auto/compact; Inklapbaar; Handbediend; Binnen; Industriële schepstijl; Lobby; Lang handvat; Buiten; Overig
fi: Rikkalapiotyyppi: Harjasetti; Auto/kompakti; Taitettava; Kädessä pidettävä; Sisäkäyttö; Teollisuuslapiomalli; Pitkävartinen; Pitkäkahvainen; Ulkokäyttö; Muu
ja: ちりとりの種類: ほうきコンボセット; 乗用車用/コンパクト; 折りたたみ式; ハンドヘルド; 屋内用; 工業用シャベルスタイル; ロビー; 長柄; 屋外用; その他
pt-BR: Tipo de pá de lixo: Conjunto de vassoura e pá; Carro/Compacto; Dobrável; Portátil; Interno; Estilo de pá industrial; Salão; Cabo longo; Ambiente externo; Outro
lt-LT: Šiukšlių semtuvo tipas: Šluotų rinkinys; Automobilis/Kompaktas; Sulankstomas; Rankinis; Vidaus; Pramoninio kastuvo stilius; Fojė; Ilgos rankenos; Lauko; Kita
th: ประเภทของที่ตักขยะ: ชุดไม้กวาดพร้อมที่โกยผง; ใช้ในรถยนต์/ขนาดกะทัดรัด; แบบพับได้; แบบมือถือ; ใช้ภายใน; สไตล์พลั่วอุตสาหกรรม; ล็อบบี้; ด้ามยาว; กลางแจ้ง; อื่นๆ
cs: Typ lopatky: Kombinovaná sada košťat; Do auta / kompaktní; Skládací; Ruční; Pro použití uvnitř; Průmyslová lopata; Dlouhá rukojeť; Dlouhá rukojeť; Pro venkovní použití; Jiné
hu: Szemétlapát típusa: Seprű- és lapátkészlet; Személygépkocsi/kompakt; Összecsukható; Kézi; Beltéri; Ipari lapát stílusú; Előcsarnok; Hosszú nyelű; Kültéri; Egyéb
sl-SI: Vrsta smetišnice: Komplet metle; Avto/kompaktno vozilo; Zložljivo; Ročna; Notranji; Industrijski slog lopate; Preddverje; Dolg ročaj; Na prostem; Druga
de: Kehrschaufeltyp: Besen-Kombiset; Mini-Kehrset; Klappbar; Handgerät; Innenbereich; Industriekehrschaufel; Stehend; Mit langem Griff; Outdoor; Sonstiges
ro-RO: Tip de făraș: Set combinat de mătură; Mașină/compact; Pliabil; De mână; Pentru interior; Stil lopată industrială; Pentru hol; Cu mâner lung; De exterior; Altele
tr: Faraş tipi: Süpürge Seti; Otomobil/Kompakt; Katlanabilir; Elde taşınan; İç mekan; Endüstriyel kürek tarzı; Lobi; Uzun saplı; Dış mekan; Diğer
pt-PT: Tipo de apanhado: Conjunto combinado de vassouras; Carro/Compacto; Dobrável; De mão; Interior; Estilo pá industrial; Átrio; Cabo comprido; Para exterior; Outro
da: Fejebakketype: Kostekombinationssæt; Bil/kompakt; Sammenfoldelig; Håndholdt; Indendørs; Industriel skovlstil; Lobby; Langt håndtag; Udendørs; Andet
ru: Тип совка: Набор метел; Автомобильный/компактный; Складной; С короткой ручкой; Для помещений; Промышленная лопата; Совок-контейнер; С длинной ручкой; Уличный; Другой
sk-SK: Typ lopatky: Súprava metly a smetníka; Do auta/kompaktný; Sklopná; Ručná; Interiérová; Smetník v priemyselnom štýle; Lobby; S dlhou rukoväťou; Exteriérová; Iné
ko: 쓰레받기 유형: 빗자루 콤보 세트; 차량용/컴팩트형; 접이식; 휴대용; 실내용; 산업용 삽형; 로비; 긴 손잡이; 실외용; 기타
hr-HR: Vrsta lopatice za smeće: Set metli; Za automobile / kompaktno; Sklopivo; Ručno; Unutarnji; Industrijska lopata; Predvorje; Duga ručka; Vanjsko rublje; Ostalo
el: Τύπος φαρασιού: Σετ με σκούπα; Αυτοκινήτου/Compact; Αναδιπλούμενο; Χειρός; Εσωτερικού χώρου; Βιομηχανικού τύπου (φτυαριού); Αίθουσα αναμονής; Με μακρύ κοντάρι; Εξωτερικού χώρου; Άλλο
pl: Typ szufelki: Zestaw miotła + szufelka; Samochodowa / kompaktowa; Składane; Ręczne; Do użytku wewnętrznego; Przemysłowa (styl łopaty); Hotelowa; Z długim trzonkiem; Do użytku zewnętrznego; Pozostałe
sv: Sopskyffeltyp: Kvastkombinationsset; Bil / Kompakt; Vikbar; Handhållen; Inomhus; Industriell spadestil; Lobby; Långskaftad; Utomhus; Övrigt
it: Tipo paletta: Set combinato scopa; Auto/Compatta; Pieghevole; A mano; Interno; Stile pala industriale; Lobby; Manico lungo; Esterni; Altro
zh-CN: 簸箕类型: 扫帚组合套装; 车载/便携式; 折叠式; 手持式; 室内型; 工业铲式; 大厅型; 长柄式; 户外型; 其他
fr: Type de pelle à poussière: Ensemble balai combiné; Voiture/Compact; Pliable; Portatif; Intérieur; Type pelle industrielle; Entrée; À long manche; Extérieur; Autre